臺灣桃園地方法院刑事判決　　　　　　　　　　　　　九十三年度訴字第四六五號
　　公　訴　人　臺灣桃園地方法院檢察署檢察官
　　被　　　告　乙○○
右列被告因違反毒品危害防制條例案件，經檢察官提起公訴（九十二年度毒偵字第三
三四二號、九十三年度毒偵字第二六四、七六八號）及移送併案審理（九十二年度毒
偵字第二五四八、二七六五、二四八二號），本院行準備程序時，被告為有罪之陳述
，經本院合議庭裁定由受命法官獨任進行簡式審判程序，本院判決如左：
        主  文
乙○○連續施用第一級毒品，處有期徒刑捌月。扣案殘留海洛因殘渣之包裝袋貳只及
注射針筒貳支沒收銷燬之，削尖吸管壹支、皮管壹條及注射針筒拾支沒收。又連續施
用第二級毒品，處有期徒刑肆月。扣案殘留安非他命殘渣之玻璃球壹組、玻璃球壹個
及空袋壹只沒收銷燬之，吸食器壹組沒收。應執行有期徒刑拾月。扣案殘留海洛因殘
渣之包裝袋貳只、注射針筒貳支及殘留安非他命殘渣之玻璃球壹組、玻璃球壹個及空
袋壹只均沒收銷燬之，削尖吸管壹支、皮管壹條、注射針筒拾支及吸食器壹組沒收。
        事  實
一、乙○○曾於民國九十年間因施用毒品案件，經本院以九十年度毒聲字第二六四一
    號裁定送觀察、勒戒後，於九十年九月十一日執行完畢出監。詎仍不知悔改，竟
    基於施用第一級毒海洛因及第二級毒品安非他命之概括犯意，連續於前開觀察、
    勒戒執行完畢後五年內之如附表所示時間，在附表所示地點，施用第一級毒品海
    洛因五次、第二級毒品安非他命三次，嗣為警於如附表所示之時間、地點查獲，
    並扣得如附表所示之物品。
二、案經桃園縣政府警察局平鎮、中壢及大溪分局報告臺灣桃園地方法院檢察署檢察
    官偵查起訴。
        理  由
一、訊據被告乙○○對有於右揭時、地，施用第一級、第二級毒品之犯行，於本院審
    理時坦承不諱，而被告為警於附表編號一、四、五所示時間查獲時所採集之尿液
    ，經送驗結果，確呈嗎啡及安非他命陽性反應，有昭信科技顧問股份有限公司用
    藥物陽性檢體檢驗報告二紙（附於九十三年度毒偵字第二六四號卷及本院卷第一
    百十四頁）及臺灣尖端先進生技醫藥股份有限公司濫用藥物檢驗報告一紙（附於
    九十三年度毒偵字第二五四八號卷）在卷足憑。另被告於附表編號二、三所示時
    間查獲時所採之尿液，經送驗結果呈嗎啡陽性反應，亦有桃園縣生局不法藥物尿
    液檢定書二紙（附於九十二年度毒偵字第三三四二號卷及九十三年度毒偵字第七
    六八號卷）附卷可稽。此外復有扣案如附表所示施用第一級、第二級毒品之工具
    可資佐證，足認被告自白與事實相符，堪值採信。本件事證明確，被告犯行洵堪
    認定。
二、核被告所為，係犯毒品危害防制條例第十條第一項及第二項之罪。其施用第一級
    毒品海洛因及第二級毒品安非他命前後非法持有第一級毒品海洛因及第二級毒品
    安非他命之低度行為，為其施用第一級毒品海洛因及第二級毒品安非他命之高度
    行為所吸收，均不另論罪。其先後多次施用第一級毒品海洛因及第二級毒品安非
    他命之犯行，時間緊接，方法相同，觸犯構成要件相同之罪，顯係基於概括犯意
    反覆為之，均為連續犯，應依刑法第五十六條之規定，各以一罪論，並均加重其
    刑。另臺灣桃園地方法院檢察署於九十三年九月二十九日以甲○清愛九十三毒偵
    字第三四八二號移送併案審理該署九十三年度毒偵字第二五四八、二七六五及二
    四八二號號被告違反毒品危害防制條例部分，與起訴事實有連續犯之裁判上一罪
    關係，已如前述，本院自應併予審究，附此敘明。被告所犯上開二罪間，犯意各
    別，行為互殊，應分論併罰之。爰審酌被告坦承犯行，並表示悔改之意，犯後態
    度良好，犯罪之動機及目的在於追求刺激，曾數度施用毒品並經觀察勒戒，仍未
    能革除惡習，復連續施用第一級毒品及第二級毒品，足見其等戒毒意志不堅，與
    所生危害等一切情狀，分別量處如主文所示之刑。並定其應執行之刑。
三、沒收部分：
  (一)被告於附表編號三、四、五所示時間為警查扣之注射針筒九支、皮管一條及削尖
    吸管一支，為被告所有，且均係供其施用第一級毒品所用，業據其於本院審理時
    供承在卷，自應依刑法第三十八條第一項第二款宣告沒收之。
  (二)至被告於附表編號二所示時間為警查獲之際，自其身上起出之注射針筒一支，被
    告固坦承該注射針筒為其所有，惟辯稱：該支針筒係曾雨凡委其代為購買，非供
    其個人使用云云。然查，警方係於九十二年十月二十一日在曾雨凡與其男友黃本
    源位於臺北縣鶯歌鎮○○路六十九號七樓住處查獲被告，而警方在曾雨凡前開住
    處查獲之注射針筒共計高達七支之多乙節，有曾雨凡警詢筆錄一紙在卷足憑，是
    曾雨凡實無再央求被告代為購買之理，故被告前揭所辯，自不足採。次查，施用
    第一級毒品海洛因方式，多以香菸或以針筒注射方式為之，被告確有施用第一級
    毒品海洛因，且均係以針筒注射方式為之，已如前述，是堪認前揭扣案之注射針
    筒係供被告施用第一級毒品海洛因所用，爰依刑法第三十八條第一項第二款併予
    宣告沒收之。
  (三)至於如附表編號三、四、五所示扣案之含海洛因殘渣之包裝袋二只、注射針筒二
    支及含安非他命殘渣之玻璃球一組、玻璃球一個及空袋一只，雖未經鑑驗，然被
    告於本院審理時坦承前揭物品均係供其施用第一級毒品海洛因及第二級毒品安非
    他命所用，又其為警查獲時所採集之尿液，經送驗結果，亦確呈嗎啡及安非他命
    陽性反應，已如前述，足徵前揭扣案物品內含之殘渣確係為海洛因及安非他命無
    訛，且前揭扣案之物又無法與內含海洛因、安非他命殘渣分離，是均應依同條例
    第十八條第一項前段規定宣告沒收並諭知銷燬。
三、據上論斷，應依刑事訴訟法第二百七十三條之一、第二百九十九條第一項前段、
    毒品危害防制條例第十條第一項、第二項、第十八條第一項前段，刑法第十一條
    前段，刑法第五十六條，第五十一條第五款，第三十八條第一項第二款，判決如
    主文。
本案經檢察官廖先志到庭執行職務。
中　　　華　　　民　　　國　　九十三　　年　　　十　　　月　　　十九　　日
                                 臺灣桃園地方法院刑事第十庭
                                        法  官    柯姿佐
右正本證明與原本無異。
如不服本判決，應於判決送達後十日內向本院提出上訴狀( 應附繕本 )，上訴於
臺灣高等法院。
                                        書記官    張淑芬
中　　　華　　　民　　　國　　九十三　　年　　　十　　　月　　　十九　　日
附表
┌─┬─────┬──────┬──────┬───────┬──────┐
│編│ 時   間  │ 地     點  │施用毒品種類│  查 獲 經 過 │ 扣 案 物 品│
│號│          │            │            │              │            │
├─┼─────┼──────┼──────┼───────┼──────┤
│  │九十二年九│姓名年籍不詳│第一級毒品海│於九十二年九月│            │
│  │月一日上午│綽號「小傑」│洛因及第二級│一日，因乙○○│            │
│  │十時五十五│之友人位於桃│毒品安非他命│為毒品列管人口│            │
│  │分許回溯二│園縣中壢市之│            │，經傳喚至桃園│            │
│一│十六小時及│住處        │            │縣政警察局中壢│            │
│  │九十六小時│            │            │分局採尿送驗，│            │
│  │內某時    │            │            │經檢驗結果嗎啡│            │
│  │          │            │            │及安非他命均呈│            │
│  │          │            │            │陽性反應，因而│            │
│  │          │            │            │查獲          │            │
├─┼─────┼──────┼──────┼───────┼──────┤
│  │九十二年十│  同   右   │第一級毒品海│為警於九十二年│注射針筒一支│
│  │月二十一日│            │洛因        │十月二十一日下│            │
│  │下午三時四│            │            │午三時四十分許│            │
│二│十分許回溯│            │            │，在臺北縣鶯歌│            │
│  │二十六小時│            │            │鎮○○路六十九│            │
│  │內某時    │            │            │號七樓乙○○友│            │
│  │          │            │            │人住處，自黃孟│            │
│  │          │            │            │婷身上起出注射│            │
│  │          │            │            │針筒一支，經採│            │
│  │          │            │            │尿送驗呈嗎啡陽│            │
│  │          │            │            │性反應，因由查│            │
│  │          │            │            │獲            │            │
├─┼─────┼──────┼──────┼───────┼──────┤
│  │九十三年二│  同   右   │第一級毒品海│於九十三年二月│注射針筒七支│
│  │月十日下午│            │洛因        │九日晚上九時十│、內含海洛因│
│  │十二時許回│            │            │分許，為警在其│殘渣之包裝袋│
│  │溯二十六小│            │            │與邱少科同住之│二只、內含安│
│  │時內某時  │            │            │貝多芬賓館六○│非他命殘渣玻│
│  │          │            │            │二號房內起獲注│璃球一組及自│
│  │          │            │            │射針筒七支、殘│製削尖吸管一│
│三│          │            │            │留海洛因包裝袋│支          │
│  │          │            │            │二只、殘留安非│            │
│  │          │            │            │他命玻璃球一組│            │
│  │          │            │            │及自製削尖吸管│            │
│  │          │            │            │守一支，經採尿│            │
│  │          │            │            │送驗，呈嗎啡陽│            │
│  │          │            │            │性反應而查獲  │            │
├─┼─────┼──────┼──────┼───────┼──────┤
│  │九十三年六│  同    右  │ 第一級毒品 │九十三年六月七│注射針筒二支│
│  │月七日下午│            │ 海洛因及第 │日下午三時五十│（內含海洛因│
│  │三時五十五│            │ 二級毒品安 │五分許，經警在│殘渣）、玻璃│
│  │分許回溯二│            │ 非他命     │臺北市中山區南│球一個（內含│
│  │十六小時及│            │            │東路三段二二四│安非他命殘渣│
│四│九十六小時│            │            │號「萬泰商業銀│）及皮管一條│
│  │內某時    │            │            │行城東分行」盤│            │
│  │          │            │            │檢時，自其所攜│            │
│  │          │            │            │皮包及上衣口袋│            │
│  │          │            │            │內起出針筒二支│            │
│  │          │            │            │及玻璃球一個及│            │
│  │          │            │            │皮管一條，經採│            │
│  │          │            │            │尿送驗呈嗎啡及│            │
│  │          │            │            │安非他命陽性反│            │
│  │          │            │            │應，因而查獲  │            │
├─┼─────┼──────┼──────┼───────┼──────┤
│  │九十三年七│ 桃園縣中壢 │ 同   右    │因涉犯前揭犯行│內含安非他命│
│  │月六日某時│ 市○○路二 │            │，履傳未到，經│殘渣之空袋一│
│  │          │ 十二號貝多 │            │本院於九十三年│只、注射針筒│
│  │          │ 芬旅館九○ │            │七月二日院發佈│二支及吸食器│
│  │          │ 三號房     │            │通緝，於同年月│一組        │
│  │          │            │            │七日下午七時許│            │
│  │          │            │            │，為警在貝多芬│            │
│  │          │            │            │旅館九○三號房│            │
│  │          │            │            │內緝獲，當場扣│            │
│五│          │            │            │得內含安非他命│            │
│  │          │            │            │殘渣之空袋一個│            │
│  │          │            │            │、注射針筒二支│            │
│  │          │            │            │及吸食器一組，│            │
│  │          │            │            │經採尿送驗呈嗎│            │
│  │          │            │            │啡及安非他命陽│            │
│  │          │            │            │性反應，因而查│            │
│  │          │            │            │獲            │            │
└─┴─────┴──────┴──────┴───────┴──────┘
